【裁判字號】    99,訴,1182
【裁判日期】    991112
【裁判案由】    毒品危害防制條例
【裁判全文】
臺灣高雄地方法院刑事判決              99年度訴字第1182號
公  訴  人  臺灣高雄地方法院檢察署檢察官
被      告  黃智偉
上列被告因違反毒品危害防制條例案件，經檢察官提起公訴（99
年度毒偵字第2101號、第3560號），本院合議庭裁定由受命法官
獨任進行簡式審判程序，判決如下：
    主  文
黃智偉施用第二級毒品，累犯，處有期徒刑月；又施用第一級
毒品，累犯，處有期徒刑捌月；又施用第一級毒品，累犯，處有
期徒刑拾月。應執行有期徒刑壹年捌月。
    事  實
一、黃智偉前因施用毒品案件，經本院裁定送觀察、勒戒後，認
    無繼續施用毒品之傾向，於民國98年8 月27日執行完畢出監
    ；又因犯詐欺案件，經本院以94年度簡字第3156號判處有期
    徒刑6 月確定，於95年6 月19日縮刑期滿執行完畢。詎其仍
    不知悔改，於前揭觀察、勒戒執行完畢後5 年內，復分別基
    於施用第一、二級毒品之犯意：(一)先於99年2 月8 日某時許
    ，以燒烤方式，施用第二級毒品甲基安非他命1 次；(二)再於
    同日某時許，以燒烤之方式，施用第一級毒品海洛因1 次。
    (三)又於99年4 月17日某時許，以燒烤方式，同時施用第一級
    毒品海洛因及第二級毒品甲基安非他命1 次。嗣黃智偉因屬
    毒品列管人口，經警分別於99年2 月10日、99年4 月19日通
    知其前往警局採尿送檢驗，結果均呈第一級毒品海洛因代謝
    後嗎啡之陽性反應以及第二級毒品甲基安非他命之陽性反應
    ，方查知上情。
二、案經高雄縣政府警察局林園分局報請臺灣高雄地方法院檢察
    署檢察官偵查起訴。
    理  由
一、本件被告黃智偉所犯為死刑、無期徒刑或最輕本刑為3 年以
    上有期徒刑以外之罪，其於準備程序中就被訴事實為有罪之
    陳述，經法官告知簡式審判程序之旨，並聽取公訴人及被告
    之意見後，依刑事訴訟法第273 條之1 第1 項規定，裁定由
    受命法官獨任進行簡式審判程序。
二、上揭事實，業據被告於本院審理中坦承不諱，且其於99年2
    月10日、99年4 月19日所採驗之尿液，經分別送往長榮大學
    及高雄醫學大學附設中和紀念醫院以GC/MS 方法（氣相層析
    / 質譜儀法）檢驗，結果均呈海洛因代謝後嗎啡之陽性反應
    以及甲基安非他命之陽性反應，此有長榮大學99年3 月5 日
    、99年5 月10日確認報告及高雄醫學大學附設中和紀念醫院
    99年9 月6 日濫用藥物尿液檢驗報告1 紙在卷可稽，足認被
    告上開自白確與事實相符，洵堪採為論罪科刑之依據。又被
    告前因施用毒品案件，經本院裁定送觀察、勒戒後，認無繼
    續施用之傾向，於98年8 月27日執行完畢出監等情，有臺灣
    高等法院被告前案紀錄表1 紙附卷可查，其於觀察、勒戒執
    行完畢釋放後5 年內，再犯本件施用第一、二級毒品之罪，
    自應依法論罪科刑。是本件事證明確，被告上開犯行，均堪
    予認定。
三、按海洛因係屬毒品危害防制條例第2 條第2 項第1 款所稱之
    第一級毒品，甲基安非他命為同條例第2 條第2 項第2 款所
    稱之第2 級毒品，依法均不得施用。核被告所為，係分別犯
    毒品危害防制條例第10條第1 項之施用第一級毒品罪及同條
    例第10條第2 項之施用第二級毒品罪。其持有海洛因及甲基
    安非他命後，進而施用，其持有海洛因及甲基安非他命之低
    度行為應被其施用之高度行為所吸收，均不另論罪。被告就
    事實欄一、(三)部分，係以一行為同時施用第一級毒品海洛因
    及第二級毒品甲基安非他命，為想像競合犯，應依刑法第55
    條之規定，從一重論以毒品危害防制條例第10條第1 項之施
    用第一級毒品罪。又被告就上開事實欄一、(一)(二)(三)等3 次犯
    行間，犯意各別，行為互殊，應予分論併罰。另被告前因犯
    詐欺案件，經本院以94年度簡字第3156號判決判處有期徒刑
    6 月確定，於95年6 月19日縮刑期滿執行完畢等情，有臺灣
    高等法院被告前案紀錄表1 份附卷可稽。其於前開有期徒刑
    執行完畢後5 年內，再故意犯本件有期徒刑以上之三罪，均
    為累犯，皆應依刑法第47條第1 項之規定加重其刑。爰審酌
    被告前已因施用毒品案件經觀察、勒戒後，本應徹底戒除毒
    癮，不料其竟仍繼續施用毒品，已如上述，顯見其並無戒除
    毒害之決心，量刑自不宜從寬；惟念其犯後坦承犯行，且施
    用毒品乃自戕一己之身體健康，並具有病患性人格之特質，
    其行為本身對社會所造成之危害並非直接、鉅大，及其事實
    欄一、(一)(二)係單獨施用一種毒品，事實欄一、(三)卻係同時施
    用第一、二級毒品，是事實欄一、(三)之刑度自應較諸其他單
    獨施用一種毒品之罪為重等一切情狀，分別量處如主文所示
    之刑，並定其應執行刑，以資懲儆。
據上論斷，應依刑事訴訟法第273 條之1 第1 項、第284 條之1
、第299 條第1 項前段，毒品危害防制條例第10條第1 項、第2
項，刑法第11條前段、第55條、第47條第1 項、第51條第5 款，
判決如主文。
本案經檢察官陳登燦到庭執行職務。
中    華    民    國    99    年    11    月    12    日
                  刑事第十五庭  法  官    王俊彥
如不服本判決應於收受判決後10日內向本院提出上訴書狀，並應
敘述具體理由。其未敘述上訴理由者，應於上訴期間屆滿後20日
內向本院補提理由書(均須按他造當事人之人數附繕本)「切勿逕
送上級法院」。
以上正本證明與原本無異。
中    華    民    國    99    年    11    月    12    日
                                書記官    黃園芳
附錄本案論罪法條：
毒品危害防制條例第10條
施用第一級毒品者，處6 月以上 5 年以下有期徒刑。
施用第二級毒品者，處3 年以下有期徒刑。

司法院資訊處製作；財團法人民間司法改革基金會備份。
